臺灣板橋地方法院刑事附帶民事訴訟判決　　　　　　九十一年度附民字第二九號
　　原　　　告　創意旅行社股份有限公司　設臺北市○○區○○街六六號四樓
　　法定代理人　乙○○　住同右.
　　被　　　告　甲○○　住臺北.
右列被告因九十一年度易字第一七七三號侵占案件，經原告提起附帶民事訴訟，本院
判決如左：
    主  文
被告應給付原告新台幣伍拾萬伍仟零貳拾陸元及自民國九十一年七月十日起至清償日
止，按週年利率百分之五計算之利息。
    事  實
甲、原告方面：
一、聲明：被告應給付原告新台幣（下同）五十萬五千零二十六元及自起訴狀繕本送
    達翌日起至清償日止，按週年利率百分之五計算之利息。
二、陳述：緣被告自八十九年八月一日起迄九十年十二月三十一日止，受僱設於臺北
    市○○街六六號四樓之原告公司，擔任業務部之業務員，負責招攬旅遊客戶、收
    取旅遊團費及代辦出國手續，詎被告依序於八十九年八月底，在臺北縣汐止市○
    ○○路○段一○○號二五樓之味全食品股份有限公司收取團費尾款三十二萬元；
    於八十九年九月間，在臺中市○○街一一八巷二六弄一七之一號之立捷工程有限
    公司收取團費尾款五萬元；於八十九年十月間，在桃園縣平鎮市○○路八號之仁
    寶電腦股份有限公司收取團費尾款五萬元後，竟將之侵占入己，用以支付其個人
    所需，原告知悉後，乃於九十年一月八日寄發存證信函予被告，載明倘未於九十
    年一月二十日前清償上開侵占之款項，將訴諸法律，被告收受後，為免原告提出
    告訴，故至九十年十月三十一日止，陸續清償二十七萬二千六百八十元，餘款十
    四萬七千三百二十元尚未清償。詎被告竟又於九十年十月間，在臺北市○○路○
    段三三四號之臺北市內湖農會收取團費尾款二十四萬元；於九十年十二月間，在
    臺北縣泰山鄉黎明村半山雅七○號之交通部臺灣區○道○○○路局收取團費尾款
    十一萬七千七百零六元後，又將之侵占入己，因被告一而再、再而三侵占公款，
    原告不得已乃於九十年十二月十九日再度寄發存證信函，要求被告於九十年十二
    月二十五日前償還所侵占之款項，後被告於九十一年一月七日簽署保證書，希望
    原告網開一面，然原告認被告係累犯，且一犯再犯，乃於九十一年一月十日向被
    告提出告訴。計被告共侵占公款七十七萬七千七百零六元，而被告已清償二十七
    萬二千六百八十元，尚餘五十萬五千零二十六元未清償，爰依民法第一百八十四
    條之規定，請求如訴之聲明。
三、證據：提出帳冊及保證書各乙紙。
乙、被告方面：
一、聲明：同意原告之請求。
二、陳述：被告確有侵占前開款項。
    理  由
一、按依刑事訴訟法第四百九十一條第八款之規定，關於民事訴訟法第三百八十四條
    本於當事人捨棄而為該當事人敗訴判決之規定，固得準用於附帶民事訴訟，至本
    於認諾之判決，則刑事訴訟法內並未定有準用明文，自屬不得一併準用，最高法
    院三十二年附字第三七一號判例可資參照。故本件被告雖就訴訟標的為認諾（詳
    本院九十一年九月二十六日言詞辯論筆錄），惟不發生認諾之效力，然被告既表
    示對原告所主張之事實不爭執，應認其為就事實部分之自認，合先敘明。
二、次按因故意、過失不法侵害他人權利者，應負損害賠償之責，故意以背於善良風
    俗之方法，加損害於他人者亦同，民法第一百八十四條第一項定有明文。本件原
    告起訴主張：被告於八十九年八月底，在臺北縣汐止市○○○路○段一○○號二
    五樓之味全食品股份有限公司，侵占團費尾款三十二萬元；於八十九年九月間，
    在臺中市○○街一一八巷二六弄一七之一號之立捷工程有限公司，侵占團費尾款
    五萬元；於八十九年十月間，在桃園縣平鎮市○○路八號之仁寶電腦股份有限公
    司，侵占團費尾款五萬元；於九十年十月間，在臺北市○○路○段三三四號之臺
    北市內湖農會，侵占團費尾款二十四萬元；於九十年十二月間，在臺北縣泰山鄉
    黎明村半山雅七○號之交通部臺灣區○道○○○路局，侵占團費尾款十一萬七千
    七百零六元。計被告共侵占公款七十七萬七千七百零六元，而被告已清償二十七
    萬二千六百八十元，尚餘五十萬五千零二十六元未清償之事實，業經被告自認在
    卷，且被告侵占犯行，並經本院以九十一年度易字第一七七三號判處有期徒刑一
    年在案，此部分自堪信為真實。
三、從而，原告依據侵權行為法律關係，請求被告給付五十萬五千零二十六元，及自
    起訴狀繕本送達翌日即九十一年七月十日（按本件附帶民事起訴狀繕本於九十一
    年七月九日送達予被告，有被告該日簽收章在卷可稽）起至清償日止，按週年利
    率百分之五計算之利息，於法有據，應予准許。
據上論結：原告之訴為有理由，應依刑事訴訟法第五百零二條第二項，判決如主文。
中      華      民      國      九十一      年      十      月    九    日
                                  臺灣板橋地方法院刑事第四庭
                                          法  官  游  秀  雯
右正本證明與原本無異。
對於本判決如有不服，應於送達後十日內，向本院提出上訴狀，但非對刑事訴訟之判
決有上訴時，不得上訴。
                                          書記官  張  玉  如
中      華      民      國      九十一      年      十      月   十一   日
